臺灣板橋地方法院民事判決
                                    110年度訴字第2528號
原      告  詹仲倫  
            詹庭萱  


共      同
訴訟代理人  吳弘鵬律師
複  代理人  張煜律師
被      告  羅松田  
訴訟代理人  羅上峰  
上列當事人間請求排除侵害等事件，經本院於民國111年5月3日
言詞辯論終結，判決如下：
    主  文
原告之訴及假執行之聲請均駁回。
訴訟費用由原告負擔。
    事實及理由
一、原告起訴聲明：
　　㈠被告居住於新北市○○區○○路000巷0號4樓（下稱系爭4樓房
      屋）之音量，自日間上午7時至晚間7時，不得有超過全頻
      57分貝、低頻37分貝；自晚間7時至晚間10時，不得有超
      過全頻52分貝、低頻32分貝；自晚間10時至翌日上午7時
      ，不得有超過全頻42分貝、低頻27分貝之聲響，侵入原告
      詹庭瑄、詹仲倫居住之新北市○○區○○路000巷0號3樓（下
      稱系爭3樓房屋）。
　　㈡被告應給付原告詹庭萱新臺幣（下同）289,266元，及自民
      事訴之變更暨準備一狀繕本送達之翌日起至清償日止，按
      年息5%計算之利息。
　　㈢被告應給付原告詹仲倫250,000元，及自民事訴之變更暨準
      備一狀繕本送達之翌日起至清償日止，按年息5%計算之利
      息。
　　㈣前二項聲明原告願供擔保請准為假執行。
　　並主張略以：
　　㈠原告於民國80年4月20日購入系爭3樓房屋，原出租他人使
      用，迄107年3月搬入居住。被告居住於系爭4樓房屋，自1
      07年迄今，間斷、不定時的發出噪音，除家具拖拉、板凳
      摩擦、輕重物高低掉落地板、輕重物大小力放置地板、地
      板上大小力敲打、木質門來回反彈、用紗窗門、鐵鋁大門
      、用水水流聲及熱水器聲、大力步伐等噪音外，甚至久久
      會出現似電鋸電鑽的噪音，致原告二人均無法正常作息而
      有長期睡眠不足之情況，原告詹庭萱因前揭噪音，除於11
      0年2月開始定期至身心科診所就診外，更導致其心神不寧
      而無法正常工作，不得已僅得於110年2月底離職。
　　㈡原告二人本不願與被告交惡，最初係透過勸告、提醒等方
      式，希望被告能降低居家生活音量，然均未改善。原告不
      得已報警處理，或使用市長信箱、撥打1999、通知環保局
      等方式，但被告仍未改善，甚至有變本加厲之情。因為被
      告發出噪音均過於突然，原告無法就每次噪音即時錄影蒐
      證，但原告已提出自110年2月2日至同年12月17日止之錄
      音錄影資料，可知被告確實時常發出噪音，已逾越一般人
      社會生活所能忍受之程度，情節重大，侵害原告二人住居
      安寧之人格法益，故原告詹仲倫依民法第793條、原告詹
      庭萱依民法第800條之1準用民法第793條；或原告二人依
      民法第18條第1項前段，訴請排除被告之噪音侵害。
　　㈢被告製造噪音逾越一般人社會生活所能忍受之程度，且情
      節重大，原告二人得依民法第184條第1項前段、民法第19
      5條第1項，向被告請求損害賠償。請求金額如下:
　　　⒈原告詹庭萱部分，共計289,266元。包含必要支出費用39
        ,266元及精神慰撫金25萬元。詹庭萱為蒐集被告製造噪
        音之證據，陸續購入分貝機640元、指向性麥克風1,259
        元、腳架554元、手機23,741元、行動硬碟2個4,080元
        、隨身碟2,990元等設備；又詹庭萱因被告侵害居住安
        寧，自110年2月起定期至身心科診所就診至今，已支出
        5,440元之醫療費用，且為免被告之噪音侵害，購入耳
        罩562元。以上共計39,266元。又詹庭萱為五專畢業，
        原本擔任護理師，目前因被告噪音侵害無法工作而待業
        中、經濟方面僅能仰賴過往存款，故請求25萬元之精神
        慰撫金。
　　　⒉原告詹仲倫部分：詹仲倫為高中肄業，曾任公務員，現
        已經退休，經濟方面僅有公務員退休金等情，因被告噪
        音侵害不堪其擾，故請求25萬元之精神慰撫金。
二、被告聲明原告之訴駁回。並辯稱略以：
　　㈠被告否認有本件侵權行為。被告有正常工作，白天上班、
      晚上亦需睡眠休息，並無原告所稱長期不斷製造噪音干擾
      原告居家生活之情形。被告家人並不會無故去拖拉桌椅，
      在不使用飯桌椅腳上，都套有靜音抗磨椅腳套，且家中的
      地板是木質地板，上有鋪設塑膠地墊，並採用靜音水平門
      鎖及靜音門檔，不可能製造大量噪音。
　　㈡兩造所居住的公寓，是老舊的集合式住宅，可能因為共振
      效應或水錘效應而有聲響，並非被告所製造之噪音。
　　㈢原告所提出之錄音、錄影資料，並不能證明所錄得之聲音
      係被告所造成，更不能證明該等聲音超過幾分貝，已逾一
      般人得接受的程度。
　　㈣原告購買錄音設備之費用並非其損害。詹庭萱縱有至身心
      科就診，亦與被告無涉。
三、不爭執事項：
　　㈠系爭3樓房屋為詹仲倫所有，詹庭萱亦居住其中。原告二人
      係自107年3月搬入居住迄今。
　　㈡系爭4樓房屋為羅松田所有，與家人同住。
　　㈢系爭3、4樓房屋所屬建築物係新北市○○區○○路000巷0號、4
      號、6號、8號之集合式公寓，建物結構為上下樓緊密相連
      。系爭4樓房屋在系爭3樓房屋正上方。
四、本院認定如下：
　　㈠按當事人主張有利於己之事實者，就其事實有舉證之責任
      ，民事訴訟法第277條前段有明文規定。次按民事訴訟如
      係由原告主張權利者，應先由原告負舉證之責，若原告先
      不能舉證，以證實自己主張之事實為真實，則被告就其抗
      辯事實即令不能舉證，或其所舉證據尚有疵累，亦應駁回
      原告之請求。又按民法第184條第1項前段規定，侵權行為
      之成立，須行為人因故意過失不法侵害他人權利，亦即行
      為人須具備歸責性、違法性，並不法行為與損害間有因果
      關係，始能成立，且主張侵權行為損害賠償請求權之人，
      對於侵權行為之成立要件應負舉證責任（最高法院100年
      台上字第328號判決意旨參照）。
　　㈡又按土地所有人，於他人之土地有煤氣、蒸氣、煙氣、熱
      氣、灰屑、喧囂、震動、及其他與此相類者侵入時，得禁
      止之。但其侵入輕微，或按土地形狀、地方習慣，認為相
      當者，不在此限，民法第793條定有明文。其立法理由係
      謂：「查民律草案第994條理由謂土地所有人，於自己之
      土地內設工場，其煤氣、蒸氣、臭氣、煙氣、熱氣、灰屑
      、喧囂、振動等，或其他與此相類之情事，發散煩擾，累
      及鄰地之所有人，致使其不得完全利用其土地者，鄰地之
      所有人，自應有禁止之權。然其侵入實係輕微，或依其土
      地之形狀地位及地方慣習，認為相當者，應令鄰地所有人
      忍受，不得有禁止之權。此本條所由設也。」由上可知，
      鄰地所有人依前開規定，請求禁止他人土地所生之煤氣、
      蒸氣、臭氣、煙氣、熱氣、灰屑、喧囂、振動等，或其他
      與此相類之情事，應證明他人現仍有違反上開規定之侵入
      行為或有此行為之虞，始足當之，否則，即無請求禁止之
      必要。
　　㈢本件原告主張被告製造噪音，影響其生活安寧，不堪其擾
      ，致原告二人無法正常作息，長期睡眠不足，致詹庭萱需
      至身心科就醫，又無法正常工作，受有損害等情，為被告
      所否認。是以，原告就被告確有製造噪音傳入系爭三樓房
      屋，致原告受有健康、財產及精神上損害，又此損害與被
      告之侵權行為間有因果關係等節，自應由原告負舉證之責
      。
　　㈣經查，本件原告主張被告製造噪音一節，提出隨身碟一支
      （內有如民事訴之變更暨準備一狀附表1所示之影像內容
      ）、光碟片一片（內有經剪輯之錄影）為據，被告就原告
      所提出上述錄製影音內容並無意見，但抗辯：依該影音紀
      錄，亦無從證明其中錄得之噪音係被告所為。而經本院播
      放隨身碟內之影像，發現影片中發出聲響之時間點，略如
      前述附表1之記載，確有類似物品掉落聲及物品拖行聲出
      現。然而，兩造居住在老舊公寓之中，隔音效果不佳，是
      該類建築物於設計、建造時即已決定，選擇居住在此類建
      築物內之住戶，對於鄰里噪音之影響本應有所預期，如物
      品掉落地面發出聲響，乃日常生活難免發生之瑣事，若未
      達異於常情之程度，鄰人之間理應有互相容忍之義務。至
      於類似傢俱拖動造成之噪音，依前述附表1之記載，分別
      發生於110年3月5日、14日、15日、27日、28日、29日、
      同年4月4日、8日、5月17日、同年12月14日、17日，在約
      九個月之期間內共計發生11次，平均一個月發生1.2次，
      應認屬社會生活中尚可容忍之範圍。況且，依前述附表一
      編號45之記載：「110年11月17日：聽到不是4樓敲擊的聲
      響，出來察看是否為5樓，4樓羅松田也剛好出來，後查證
      是2樓6號請人來裝修在敲打。」等語，可知在原告家中所
      聽見的噪音，不一定是由樓上的被告家所傳來，即便是門
      牌號碼不同、樓層較低的住戶所製造的噪音，也可能傳入
      原告家中，而讓原告懷疑是樓上的被告家所造成。是以，
      本件原告主張被告製造噪音傳入其家中影響其居家安寧一
      事，固據其提出前述影片為證據，然該證據僅能證明原告
      確有在家中錄得聲響，然該聲響是否為日常生活難以容忍
      之噪音，又該聲響是否確為被告所造成等情，均難以證明
      確屬實在。
　　㈤承前述，原告既未能提出相當之證據證明被告確有製造難
      以忍受噪音且擴散至原告房屋行為等節為真，即不能遽認
      被告有故意或過失不法侵害原告居住品質人格法益之侵權
      行為。從而，原告既無法舉證證明被告有何不法侵權行為
      而使其受有損害，即與民法侵權行為之要件不符，是原告
      主張被告應依侵權行為相關規定負損害賠償責任等語，難
      謂可採。則原告既無從依據侵權行為法律關係請求被告賠
      償，自無探究原告所主張請求之損害賠償金額有無理由之
      必要，附此敘明。
　　㈥原告固聲請本院現場履勘，以證明被告所住系爭4樓房屋會
      產生噪音，並擴散至原告所住之系爭3樓房屋一節。然而
      ，依原告所述，被告製造之噪音係不定時出現，此與營業
      噪音會在特定時段出現之情況不同。縱至現場履勘，也很
      可能剛好完全沒有聽到噪音，而本院在履勘時段沒有聽到
      噪音，也不能證明被告在其他時間沒有製造噪音，故現場
      履勘並無助於確認本件兩造爭執之事實。此外，本院曾依
      兩造聲請函請新北市政府環境保護局測量本案爭執之噪音
      情形，為該局所拒絕（見該局111年3月21日新北環稽字第
      1110461150號函）；嗣本院諭請兩造陳報噪音鑑定機構，
      已據兩造陳明不再請求鑑定等語，是本案並無噪音鑑定結
      果可為佐證，附此說明。
五、綜上所述，原告依民法第800條之1準用第793條、第793條、
    第18條第1項規定，請求被告不得製造如聲明所示之噪音；
    另依民法第184條第1項前段、第195條第1項前段規定，請求
    被告賠償原告詹庭萱財產上損害及精神慰撫金共289,266元
    ，及賠償原告詹仲倫精神慰撫金250,000元，及均自起訴狀
    繕本送達之翌日起至清償日止，按週年利率5％計算之利息，
    均為無理由，應予駁回。
六、本件事實已臻明確，兩造其餘之攻擊或防禦方法，及所援用
    之證據，經本院斟酌後，認為均不足以影響本判決之結果，
    自無逐一論駁之必要。
七、訴訟費用負擔之依據：民事訴訟法第78條。
中　　華　　民　　國　　111 　年　　5 　　月　　19　　日
                  民事第六庭    法　官　許映鈞
以上正本係照原本作成
如對本判決上訴，須於判決送達後20日內向本院提出上訴狀
中　　華　　民　　國　　111 　年　　5 　　月　　19　　日
                            書記官　賴麗莎